臺灣基隆地方法院基隆簡易庭小額民事判決
109年度基小字第2610號
原      告  申趙連英


被      告  羅煥媛  

上列當事人間損害賠償刑事附帶民事訴訟事件，經本院刑事庭以
109年度基簡附民字第38號裁定移送前來，本院於民國109年11月
5日言詞辯論終結，判決如下：
    主  文
被告應給付原告新臺幣參萬元，及自民國一百零九年六月二十九
日起至清償日止，按年息百分之五計算之利息。
原告其餘之訴駁回。
本判決第一項得假執行。
    事實及理由
一、原告起訴主張：
    被告因不滿其父即訴外人羅永熊之友人即原告保管羅永熊之
    金錢，竟基於公然侮辱之犯意，於民國109年2月17日凌晨零
    時許，以手機上網，登入臉書，在不特定人得閱覽之原告之
    臉書網頁上，公開貼文留言辱罵原告「在那假裝清高幹」、
    「小三」、「妳這一身罪孽的女人」、「真賤」等穢語，足
    以貶損原告之人格及社會評價，致原告名譽受損。爰依侵權
    行為之法律關係，請求被告賠償原告新臺幣（下同）50,000
    元之非財產上之損害。並聲明：被告應給付原告50,000元，
    及自起訴狀繕本送達之翌日起至清償日止，按年息5%計算之
    利息。
二、被告則聲明請求駁回原告之訴，並答辯略以：
    被告現依靠退休金生活，尚須扶養其父親，且被告最近動了
    二次手術，需要用錢，請求本院依法判決。
三、經查，被告因不滿其父羅永熊之友人即原告保管羅永熊之金
    錢，於109年2月17日凌晨零時許，以手機上網，登入臉書，
    在不特定人得閱覽之原告之臉書網頁上，公開貼文留言辱罵
    原告「在那假裝清高幹」、「小三」、「妳這一身罪孽的女
    人」、「真賤」等語之行為，業經本院刑事庭以109年度基
    簡字第869號刑事判決認犯刑法公然侮辱罪，判處罰金6,000
    元，如易服勞役，以1,000元折算1日確定，有本院上開刑事
    判決附卷可稽，並為兩造所不爭執，應堪信為真實。
四、按因故意或過失，不法侵害他人之權利者，負損害賠償責任
    ，民法第184條第1項定有明文。又名譽權之侵害非即與刑法
    之誹謗罪相同，名譽有無受損害，應以社會上對個人之評價
    是否有所貶損為判斷之依據，苟其行為足以使他人在社會上
    之評價受到貶損，不論其為故意或過失，均可構成侵權行為
    ，其行為亦不以廣布於社會為必要，僅使第三人知悉其事，
    即足當之（最高法院96年度台上字第2170號民事判決參照）
    。查被告上開言論及文字，已足使他人知悉所指對象即為原
    告，且係對於原告之負面用語，足以引發一般人對原告人格
    負面評價，並已逾合理適當表達方式，而對原告社會名譽造
    成一定程度之貶損，被告自應負不法侵害原告名譽權之損害
    賠償責任。
五、又按不法侵害他人之名譽，被害人雖非財產上之損害，亦得
    請求賠償相當之金額，並得請求回復名譽之適當處分，民法
    第195條第1項前段定有明文。慰藉金之核給標準固與財產上
    損害之計算不同，然非不可斟酌雙方身分資力與加害程度，
    及其他各種情形核定相當之數額。所謂相當，自應以實際加
    害情形與其名譽影響是否重大，及被害人之身分地位與加害
    人經濟狀況等關係定之（最高法院47年台上字第1221號民事
    判例、51年台上字第223號民事判例參照）。查被告以前揭
    言論及文字，已貶損原告名譽，業如前述，該等貶損言論經
    由被告登載在臉書，公開在網路傳送廣為散布，使不特定多
    數人均得知悉，自已致原告名譽受損且情節重大，是原告依
    前揭規定請求被告賠償非財產上損害，洵屬有據。次查，原
    告為國中肄業，現為家管，無收入，於事發時之108年有所
    得收入2筆，給付總額共40,418元，名下財產資料4筆，財產
    總額共1,455,520元；被告為大學畢業，幼稚園老師退休，
    現無收入，於事發時之108年有所得收入3筆，給付總額共13
    ,589元，名下財產資料8筆，財產總額共2,343,606元等情，
    業據兩造陳明在卷，並有兩造近三年稅務電子閘門財產所得
    調件明細表在卷可考，爰審酌被告僅因細故即於網路以不堪
    字眼辱罵原告，及原告精神所受痛苦情況，暨兩造上揭身分
    地位、經濟狀況等情，認原告就被告之公然侮辱行為請求慰
    撫金30,000元，應屬適當，逾此範圍之請求，則為過高，難
    認有據。
六、綜上所述，原告依侵權行為損害賠償之法律關係，請求被告
    給付原告30,000元，及自刑事附帶民事起訴狀繕本送達被告
    之翌日即109年6月29日起至清償日止，按年息百分之5計算
    之利息，為有理由，應予准許，逾此部分之請求，為無理由
    ，應予駁回。
七、本件係民事訴訟法第427條第1項所定之標的金額500,000元
    以下之財產權訴訟，本院為被告敗訴判決部分，應依職權宣
    告假執行。
八、據上論結，本件原告之訴為一部有理由，一部無理由，依民
    事訴訟法第436條第2項、第389條第1項第3款，判決如主文
    。
中　　華　　民　　國　　109 　年　　11　　月　　20　　日
                  基隆簡易庭法  官  姚貴美
以上正本係照原本作成。
對於本件判決如有不服，應於收受送達後20日內向本院提出上訴
書狀，上訴於本院合議庭，並按他造當事人之人數附具繕本。
當事人之上訴，非以判決違背法令為理由不得為之，上訴狀應記
載上訴理由，表明下列各款事項：
(一)原判決所違背之法令及其具體內容。
(二)依訴訟資料可認為原判決有違背法令之具體事實。
如委任律師提起上訴者，應一併繳納上訴審裁判費。 
中　　華　　民　　國　　109 　年　　11　　月　　20　　日
                            書記官　湯惠芳